【裁判字號】    94,交易,516
【裁判日期】    950223
【裁判案由】    公共危險
【裁判全文】
臺灣臺北地方法院刑事判決             94年度交易字第516號
公  訴  人  臺灣臺北地方法院檢察署檢察官
被      告  甲○○
上列被告因公共危險案件，經檢察官提起公訴（94年度偵字第15
471號），被告就被訴事實為有罪之陳述，本院合議庭裁定以簡
式審判程序審理，判決如下：
    主  文
甲○○服用酒類，不能安全駕駛動力交通工具而駕駛，累犯，處
有期徒刑陸月，如易科罰金，以參佰元折算壹日。
    事  實
一、甲○○前於民國91年間因公共危險案件，經本院於91年10月
    15日以91年北交簡字第2332號判處罰金銀元2萬元確定；於
    93年間再因公共危險案件，經本院於93年3月23日以93年北
    交簡字第499號判處有期徒刑3月確定，甫於93年6月18日易
    科罰金執行完畢。詎仍不知悔改，自94年8月16日凌晨1時半
    許起，在台北市○○○路、長春路附近之某酒店，與友人一
    起飲用洋酒至同日凌晨某時結束，明知自己飲酒後，駕駛機
    車之操控及反應能力顯然減低，已達不能安全駕駛動力交通
    工具之狀態，仍騎乘友人李育安所有車牌號碼DQD-728號輕
    型機車上路。嗣於同日上午8時45分許，行經台北市○○區
    ○○路與忠孝西路口處，因行車路徑偏離常軌，時而加速，
    時而突停，可疑無法為正常駕駛操控，為警當場攔停，並於
    同日上午9時4分許施以酒精濃度呼氣測試，發現所含酒精濃
    度達每公升1.28毫克（1.28MG/L），而查悉上情。
二、案經臺北市政府警察局中正第一分局報請臺灣臺北地方法院
    檢察署檢察官偵查起訴。
    理  由
一、上揭事實，業據被告於本院審理中自白：「（問：對於檢察
    官起訴之犯罪事實有何意見？）我承認犯罪。‧‧‧（問：
    你所騎乘機車係何人所有？）是我朋友李育安所有。‧‧‧
    （問：你在何地點與朋友喝酒？）在台北市○○○路及長春
    路口附近酒店喝的。（問：喝什麼酒？）洋酒。（問：從何
    時開始喝？）被查獲那天的凌晨1點半開始喝，喝到什麼時
    候我沒有印象」等語不諱（見本院95年2月17日審判筆錄第2
    、4頁），且有被告為警當場攔停後，於94年8月16日上午9
    時4分許進行呼氣測試所含酒精濃度高達每公升1.28毫克（
    1.28MG/L）之酒精濃度測試紙及車牌號碼DQD-728號輕型機
    車之車籍作業系統-查詢認可資料各1紙在卷可稽（見94年度
    偵字第15471號偵查卷第9、20頁）。被告酒後騎乘上開機車
    時，因機車行徑偏離常軌，時而加速，時而突停，外觀上他
    人觀之顯無法正常操控，並有測試觀測紀錄表1張可參（同
    上偵查卷第8頁）。起訴書認被告係自94年8月15日某時開始
    飲用酒類，與被告於本院審理時所陳上情稍有未合，且無證
    據證明與事實相符，應由本院更正此部分犯罪事實。按刑法
    第185條之3規定服用酒類，不能安全駕駛動力交通工具駕駛
    者，應負刑事責任，其立法目的在於藉抽象危險犯之犯罪構
    成要件，以嚇阻酒後駕車者對道路交通安全之危害。所謂不
    能安全駕駛之認定，雖無一定數值可供界定，應依社會一般
    通念，認達足生公共危險之程度即可。而行為人飲酒後，如
    呼氣時酒精濃度達每公升0.25毫克（約合體內血液中酒精濃
    度50毫克/公升或0.05％），即會輕度中毒，造成輕度協調
    功能降低。呼氣酒精濃度達每公升0.5毫克時（約合體內血
    液中酒精濃度100毫克/公升或0.1 %），則屬中度中毒症狀
    ，會出現反應較慢、感覺減低、影響駕駛之狀況。此有行政
    院國軍退除役官兵輔導委員會台北榮民總醫院88年8月5日（
    88）北總內字第26868號函、臺灣高等法院88年10月26日（
    88）院賓文廉字第13407號函附台北醫學院附設醫院精神科
    主任蔡尚穎所著「酒精對人體生理與行為之影響」之文獻可
    參，足可認係法院職務上所知之事實。本件被告呼氣中所含
    酒精濃度高達每公升1.28毫克，揆諸上開文獻報告，足認被
    告飲酒後確實已達不能安全駕駛動力交通工具之程度。綜上
    所述，本件事證明確，被告犯行堪以認定，應依法論科。
二、核被告所為，係犯刑法第185條之3服用酒類不能安全駕駛動
    力交通工具而駕駛罪。被告於93年間因公共危險案件，經本
    院於93年3月23日以93年北交簡字第499號判處有期徒刑3月
    確定，甫於93年6月18日易科罰金執行完畢，有臺灣高等法
    院被告前案紀錄表可考。被告受有期徒刑之執行完畢後，5
    年內再犯本件有期徒刑以上之罪，為累犯，應加重其刑。審
    酌被告前因酒後駕車之公共危險犯行，業經本院2度判刑確
    定，並執行完畢在案，有上開臺灣高等法院被告前案紀錄表
    足參，其無視相關政府機關三令五申，再三心存僥倖，放任
    自己於飲酒後騎乘機車，此次呼氣酒精濃度並高達1.28MG/L
    ，帶給自己及他人生命、身體及財產，發生交通事故之重大
    潛藏危險，犯後於本院審理中自知行為觸法，並自白犯行不
    諱等一切情狀，本院認公訴人具體求處有期徒刑6月，實屬
    妥適，爰量處如主文所示之刑，並諭知易科罰金之折算標準
    ，以資懲儆。
據上論斷，應依刑事訴訟法第273條之1第1項、第299條第1項前
段，刑法第185條之3、第47條、第41條第1項前段，罰金罰鍰提
高標準條例第2條，判決如主文。
本案經檢察官詹喬偉到庭執行職務
中    華    民    國    95    年    2     月    23    日
                  刑事第一庭    法  官  吳秋宏
以上正本證明與原本無異。
如不服本判決，得於判決正本送達後10日，向本院提出上訴狀。
                                書記官  高菁菁
中    華    民    國    95    年    2     月    23    日
附錄本案論罪科刑法條全文：
中華民國刑法第185條之3
服用毒品、麻醉藥品、酒類或其他相類之物，不能安全駕駛動力
交通工具而駕駛者，處1年以下有期徒刑、拘役或3萬元以下罰金
。


司法院資訊處製作；財團法人民間司法改革基金會備份。
